【裁判字號】    97,訴,1678
【裁判日期】    970930
【裁判案由】    毒品危害防制條例
【裁判全文】
臺灣臺北地方法院刑事判決              97年度訴字第1678號
公  訴  人  臺灣臺北地方法院檢察署檢察官
被      告  甲○○
上列被告因違反毒品危害防制條例案件，經檢察官提起公訴（97
年度毒偵字第2521號、第2629號、第2671號），於準備程序進行
中，被告就被訴事實為有罪之陳述，經合議庭裁定進行簡式審判
程序，判決如下：
    主  文
甲○○施用第一級毒品，累犯，罪，各處有期徒刑捌月；又施
用第二級毒品，累犯，貳罪，各處有期徒刑柒月。應執行有期徒
刑年。
    事  實
一、甲○○曾於民國94年間，因施用第二級毒品案件，經依本院
    94年度毒聲字第703 號裁定送觀察、勒戒後，認無繼續施用
    毒品之傾向，於95年3月1日釋放出所，並由臺灣臺北地方法
    院檢察署（下稱臺北地檢署）檢察官於同年3月3日以95年度
    毒偵緝字第47號、第48號為不起訴之處分。又於95年間，因
    施用第二級毒品案件，由臺北地檢署檢察官以95年度偵字第
    1744號起訴，經本院以95年度易字第2039號判處有期徒刑5
    月確定（嗣減為有期徒刑2 月15日）。復於96年間，因施用
    第二級毒品案件，由臺北地檢署檢察官以96年度毒偵字第14
    85號、第1615號起訴，經本院以96年度易字第1506號判處有
    期徒刑6月確定（嗣減為有期徒刑3月）。再於96年間，因施
    用第一、二級毒品案件，由臺北地檢署檢察官以96年度毒偵
    字第3695號起訴，現正由本院以97年度訴字地1539號審理中
    。另於97年間，因施用第二級毒品案件，經臺北地檢署檢察
    官以97年度毒偵字第2313號聲請簡易判決處刑，經本院於同
    年8月26日以97年度簡字第3100號判處有期徒刑6月。詎甲○
    ○猶未能戒除施用毒品惡習，再為下列施用毒品行為：
  (一)於97年5 月13日17時44分經警通知到場採尿時回溯26小時內
    某時許，在臺北縣新店市○○街某處，將第一級毒品海洛因
    及第二級毒品安非他命、甲基安非他命混合摻入煙草，再以
    菸紙捲起後，點火燃燒吸其所生煙霧之方式施用第一級毒品
    海洛因及第二級毒品安非他命、甲基安非他命，嗣為警通知
    於同年5 月13日17時44分許到場採集其尿液送以氣相層析質
    譜儀法鑑定結果，呈嗎啡、可待因、安非他及甲基安非他命
    陽性反應，而悉上情。
  (二)先後於97年6 月26日為警查獲採尿時回溯26小時、96小時內
    某時許，在上址將第一級毒品海洛因摻入煙草，再以菸紙捲
    起後，點火燃燒吸其所生煙霧之方式施用第一級毒品海洛因
    ，另將第二級毒品安非他命、甲基安非他命置於玻璃球內後
    ，點火燒烤吸其所生煙霧之方式施用第二級毒品安非他命、
    甲基安非他命，嗣為警於同年6 月26日19時30分許，在臺北
    市○○區○○街22巷18號前，查獲廖峰毅持有第二級毒品安
    非他命6小包、電子磅秤1臺、安非他命施用玻璃球1 顆、玻
    璃管1支、塑膠吸管1支及分裝帶23個等物品，另當場查獲蘇
    郁嵐持有第二級毒品安非他命2小包（其2人涉有違反毒品危
    害防制條例罪嫌部分，由警另行移送臺北地檢署偵辦），經
    甲○○同意採集其尿液送以氣相層析質譜儀法鑑定結果，呈
    嗎啡、可待因、安非他及甲基安非他命陽性反應，始知上情
    。
  (三)分別於97年7月9日16時經警通知到場採尿時回溯26小時、96
    小時內某時許，在某不詳處所將第一級毒品海洛因摻入煙草
    ，再以菸紙捲起後，點火燃燒吸其所生煙霧之方式施用第一
    級毒品海洛因，另將第二級毒品安非他命、甲基安非他命置
    於玻璃球內後，點火燒烤吸其所生煙霧之方式施用第二級毒
    品安非他命、甲基安非他命，嗣為警通知於同年7月9日16時
    許到場採集其尿液送以氣相層析質譜儀法鑑定結果，呈嗎啡
    、安非他及甲基安非他命陽性反應，而查悉上情。
三、案經臺北市政府警察局文山第一分局、文山第二分局分別報
    告臺北地檢署檢察官偵查起訴，甲○○於準備程序進行中為
    有罪之陳述，經合議庭裁定進行簡式審判程序。
    理  由
一、本件被告甲○○所犯之罪，並非法定刑為死刑、無期徒刑或
    最輕本刑3 年以上有期徒刑之罪，亦非高等法院管轄第一審
    之案件，其於準備程序中就被訴事實為有罪之陳述，由合議
    庭裁定進行簡式審判程序。又簡式審判程序之證據調查，依
    刑事訴訟法第273條之2規定，不受同法第159條第1項、第16
    1條之2、第161條之3、第163條之1及第164條至第170條規定
    之限制，再被告對於卷內之各項證據亦不爭執證據能力，故
    卷內所列之各項證據，自得作為證據，先予敘明。
二、上揭事實，業據被告於偵查及本院審理中坦承不諱，並稱：
    施用時間大概都是被查獲前1、2天左右施用等語，且前揭先
    後3 次採集被告尿液送以氣相層析質譜法鑑定結果，分別為
    ：(一)嗎啡、可待因、安非他及甲基安非他命陽性反應；(二)嗎
    啡、可待因、安非他及甲基安非他命陽性反應；(三)嗎啡、安
    非他及甲基安非他命陽性反應等情，有台灣尖端先進生技醫
    藥股份有限公司97年5月28日（尿液檢體編號：WＺ000000000
    00號）、同年7月4 日（尿液檢體編號：011913號）及同年7
    月23日（尿液檢體編號：027082號）濫用藥物檢驗報告各1
    紙在卷可按，堪認被告之自白確與事實相符，其於前揭時、
    地施用第一、二級毒品之犯行，洵堪認定。
三、核被告所為，係犯毒品危害防治條例第10條第1 項施用第一
    級毒品及同條第2 項施用第二級毒品等罪嫌。其所為犯罪事
    實二(一)所載之施用第一、二級毒品犯行，係以同一之方式而
    同時施用第一、二級毒品，為一行為而同時觸犯上開2 罪名
    ，屬想像競合犯，應依刑法第55條之規定，從一重之施用第
    一級毒品罪處斷。又被告所為犯罪事實二(二)、(三)所載之施用
    第一、二級毒品犯行，其先後犯意均屬各別，且其施用第一
    、二級毒品之方式互異，應予分論併罰。爰審酌被告曾因施
    用第二級毒品案件，經前揭觀察、勒戒後，認無繼續施用毒
    品之傾向而釋放，並由檢察官為不起訴之處分後，猶未能戒
    除施用毒品惡習，復於5 年內之95年間起，又犯多次施用第
    一、二級毒品犯行，並因違反槍砲彈藥刀械管制條例、妨害
    自由等案件，先後經法院判處罪刑確定並入監服刑，其素行
    不良，最後1次甫於97年4月14日有期徒刑執行完畢，而於翌
    （15）日出監等情，有臺灣高等法院被告前案紀錄表及臺北
    地檢署95年度毒偵緝字第47號、第48號不起訴處分書各1 紙
    在卷可按，其受徒刑之執行完畢後，5 年以內故意再犯本件
    有期徒刑以上之罪，均為累犯，各應依刑法第47條第1 項之
    規定加重其刑。另參酌被告於偵審中已坦承犯行，其犯後態
    度良好等一切情狀，分別量處如主文所示之刑，並定其應執
    行之刑，以示懲儆。
據上論斷，依刑事訴訟法第273條之1第1項、第299條第1 項前段
，毒品危害防制條例第10條第1項、第2項，刑法第11條、第55條
、第47條第1項、第51條第5款，判決如主文。
本案經檢察官郭昭吟到庭執行職務。
中    華    民    國    97    年    9     月    30    日
                  刑事第十八庭  法  官  彭慶文
上正本證明與原本無異。
如不服本判決，應於判決送達後10日內向本院提出上訴狀 (應抄
附繕本)。
                                書記官  陳怡君
中    華    民    國    97    年    9     月    30    日
附錄法條：毒品危害防制條例第10條
毒品危害防制條例第10條
施用第一級毒品者，處 6 月以上 5 年以下有期徒刑。
施用第二級毒品者，處 3 年以下有期徒刑。


司法院資訊處製作；財團法人民間司法改革基金會備份。
